臺灣臺中地方法院刑事判決
110年度易緝字第187號
公  訴  人  臺灣臺中地方檢察署檢察官
被      告  羅崑銓



                    現另案於法務部矯正署臺中監獄苗栗分監執行中
上列被告因贓物等案件，經檢察官提起公訴（109年度偵字第878
2號、109年度偵字第26243號），嗣本院準備程序時，被告就被
訴事實為有罪之陳述，經本院告知簡式審判程序意旨，並聽取公
訴人及被告之意見後，本院裁定改依簡式審判程序審理，並判決
如下：
    主    文
丙○○共同犯踰越門窗竊盜罪，累犯，處有期徒刑拾月。未扣案之
現金新臺幣壹仟柒佰陸拾柒元、香菸壹佰伍拾壹包、打火機拾貳
個，均沒收，於全部或一部不能沒收或不宜執行沒收時，追徵其
價額。
    犯罪事實
一、丙○○、王志銓（上一人業經本院審結）共同意圖為自己不法
    之所有，並基於竊盜之犯意聯絡，於民國109 年2 月14日中
    午12時30分許，由王志銓前往苗栗縣○○市○○○路000 號譚嵩
    瀚經營之日瀚小客車租賃有限公司，承租車牌號碼000-0000
    號租賃小客車，同日夜間搭載丙○○、不知情之丙○○之配偶謝
    嘉怡、張勝法之女友綽號「小寶」，前往臺中市○里區○道0
    號高速公路南向158公里泰安服務區。翌日（15日）凌晨0 
    時5 分許，王志銓、丙○○2 人共同進入服務區賣場，推開乙
    ○○管領之統一超商已上鎖之玻璃門後，共同入內竊取收銀機
    台內之現金新臺幣（下同）5,300元、香菸453包（市價4萬8
    ,535元）、打火機36個（市價900元），得手後搬至店外空
    地堆放。王志銓隨後央求張勝法將上開車輛開至超商店外空
    地，張勝法（業經本院審結）明知上開香菸、打火機係竊盜
    所得之贓物，竟與「小寶」共同基於搬運贓物之犯意聯絡，
    協助王志銓、丙○○搬運上開贓物上車，隨後駕車共乘逃離現
    場，張勝法並協助變賣贓物，上開所得則由王志銓、丙○○、
    張勝法平分。嗣乙○○翌日上午發現失竊報警處理，而循線查
    知上情。
二、案經乙○○訴由內政部警政署國道公路警察局第三公路警察大
    隊移送暨臺灣臺中地方檢察署檢察官簽分偵辦後偵查起訴。
    理    由
一、本案被告所犯為死刑、無期徒刑、最輕本刑為三年以上有期
    徒刑之罪或高等法院管轄第一審案件以外之罪，於準備程序
    進行中，被告先就被訴事實為有罪之陳述，經公訴人、被告
    同意後，本院裁定進行簡式審判程序（見本院易緝卷第127-
    129頁）。簡式審判程序之證據調查，不受刑事訴訟法第159
     條第1 項、第161 條之2 、第161 條之3 、第163 條之1 
    及第164 條至第170 條規定之限制，刑事訴訟法第273 條之
    1 第1 項、第273 條之2 分別定有明文，合先敘明。
二、上開犯罪事實，業據被告於偵查中、本院訊問及審理時坦承
    不諱（見109 偵26243卷【下稱偵卷二】第139-143 頁、本
    院易緝卷第72、138頁），核與證人即同案被告王志銓、張
    勝法於偵查中及本院審理時之證述（見109 偵8782卷【下稱
    偵卷一】第175-179 頁、第255-259 頁，本院易字卷第218 
    頁）、證人即告訴人乙○○警詢及偵查中之證述（見警卷第3-
    4 頁、偵卷一第61頁）、證人譚嵩瀚警詢之證述（見警卷第
    5-6 頁）大致相符。並有RAE-9998號自小客車之車輛季租用
    約定承諾切結書（見警卷第11頁）、車行歷史軌跡翻拍照片
    （見警卷第13-14 頁）、車輛詳細資料報表（見警卷第85頁
    ）、監視器畫面翻拍照片24張（見警卷第15-27 、37-42 頁
    ）、現場照片（見警卷第29-36 頁）在卷可稽。被告前揭具
    任意性自白核與事實相符而堪採信，本案事證已臻明確，被
    告犯行堪以認定，應予依法論科。
三、論罪科刑：
（一）核被告丙○○所為，係犯刑法第321 條第1 項第2 款之踰越
      門窗竊盜罪。
（二）被告與共犯王志銓就本案之竊盜犯行，有犯意聯絡及行為
      分擔，應依刑法第28條，論以共同正犯。
（三）被告前因教唆竊盜罪，經苗栗地院以103年度易字第495號
      判決判處有期徒刑6月，又因犯森林法第52條之結夥二人
      以上竊取森林主產物，為搬運贓物使用車輛罪，經苗栗地
      院以103年度訴緝字第14號判決判處有期徒刑7月。上開2
      罪再經苗栗地院以104度聲字第50號裁定定應執行有期徒
      刑1年，104年9月5日縮刑期滿執行完畢，有臺灣高等法院
      被告前案紀錄表在卷可稽，其於執行完畢後5 年內故意再
      犯本案有期徒刑以上之罪，為累犯，參酌大法官釋字第77
      5 號解釋之意旨，本院認被告前揭犯行，與本案犯行，均
      同為竊盜類型犯罪，有其特別惡性及對刑罰反應力薄弱之
      情況，認加重最低本刑並無罪刑不相當之情形，而應依刑
      法第47條第1 項之規定加重其刑。
（四）爰審酌被告不思循正當途徑獲取財物，竟與王志銓共同竊
      取他人財物，竊盜所得財物價值亦非輕微，所為應予非難
      。又審酌被告坦承犯行，惟經通緝始到案之犯後態度。以
      及審酌被告除前揭構成累犯之前科記錄外，另有其他竊盜
      、詐欺、妨害性自主等前科記錄之素行。暨審酌被告於本
      院審理時所供述之教育程度、職業、家庭經濟狀況（見本
      院易緝卷第139頁），量處如主文所示之刑，以示懲儆。
四、沒收部分：
（一）犯罪所得，屬於犯罪行為人者，沒收之，於全部或一部不
      能沒收或不宜執行沒收時，追徵其價額，刑法第38條之1
      第1 項、第3 項亦有明文。而共同正犯之犯罪所得，沒收
      或追徵，應就各人所分得之數額分別為之；先前對共同正
      犯採連帶沒收犯罪所得之見解，已不再援用及供參考（最
      高法院104 年第13次刑事庭會議決議意旨參照），所謂各
      人「所分得」，係指各人「對犯罪所得有事實上之處分權
      限」，法院應視具體個案之實際情形而為認定：倘若共同
      正犯各成員內部間，對於不法利得分配明確時，自應依各
      人實際分配所得沒收（最高法院104 年度台上字第3937號
      判決參照）。又刑法第38條之2 第1 項前段規定：「前條
      犯罪所得及追徵之範圍與價額，認定顯有困難時，得以估
      算認定之。」旨在基於訴訟經濟之考量，於事實審法院對
      犯罪所得沒收及追徵之範圍與價額，認定顯有困難時，不
      受嚴格證明法則之拘束，得綜合卷證資料，依自由證明法
      則釋明其合理估算推計之依據即已足，以貫徹任何人都不
      能坐享或保有犯罪所得或犯罪所生利益之理念。
（二）經查，就犯罪所得之分配，被告丙○○偵查中稱：本來說是
      1人1份，張勝法提議賣掉換成現金會分我但沒有，一開始
      進去超商有拿到零錢，我大約拿到2、300元（見偵卷二第
      141頁），本院審理時則稱沒印象等語（見本院易緝卷第1
      26頁）；共犯王志銓於本院審理時稱：犯罪所得現金是3
      人平分（見本院易字卷第215頁），偵查中則稱：偷來的
      東西是3人平分（見偵卷一第177頁）；共犯張勝法於本院
      審理時稱：現金是我們3人平分，丙○○說只拿到2、300元
      不實在等語（見本院易字卷第215頁）；偵查中則稱香菸
      、打火機都是王志銓和丙○○拿走（見偵卷一第259 頁）。
      綜上，本案犯罪所得現金應係被告與共犯王志銓、張勝法
      3人平分；但關於香菸、打火機部分則因被告與共犯之間
      供述不一，致具體認定各人之犯罪所得顯有困難，考量本
      案竊得現金既已採取平分方式分贓，其餘贓物部分，爰以
      估算方式認定亦為3人平分。是被告之犯罪所得分別為現
      金1,767 元（5,300 元平分後四捨五入）、香菸151包（4
      53包平分）、打火機12個（36個平分），此為被告之犯罪
      所得，應予沒收，於全部或一部不能沒收或不宜執行沒收
      時，追徵其價額。
據上論斷，應依刑事訴訟法第273條之1第1項、第299條第1項前
段，判決如主文。
本案經檢察官顏偉哲提起公訴，檢察官甲○○到庭執行職務。
中　　華　　民　　國　　111 　年　　2 　　月　　10　　日
                  刑事第二庭  法  官  徐煥淵
以上正本證明與原本無異。
如不服本判決應於收受送達後20日內向本院提出上訴書狀，並應
敘述具體理由；其未敘述上訴之理由者，應於上訴期間屆滿後20
日內向本院補提理由書（均須按他造當事人之人數附繕本）「切
勿逕送上級法院」。
告訴人或被害人如不服判決，應備理由具狀向檢察官請求上訴，
上訴期間之計算，以檢察官收受判決正本之日起算。
                        　　　書記官   陳麗靜
中　　華　　民　　國　　111 　年　　2 　　月　　10　　日
附錄本案論罪科刑法條：
中華民國刑法第321條
犯前條第1項、第2項之罪而有下列情形之一者，處6月以上5年以
下有期徒刑，得併科50萬元以下罰金：
一、侵入住宅或有人居住之建築物、船艦或隱匿其內而犯之。
二、毀越門窗、牆垣或其他安全設備而犯之。
三、攜帶兇器而犯之。
四、結夥三人以上而犯之。
五、乘火災、水災或其他災害之際而犯之。
六、在車站、港埠、航空站或其他供水、陸、空公眾運輸之舟、
    車、航空機內而犯之。
前項之未遂犯罰之。